臺灣臺中地方法院簡易民事判決
　　　　　 111年度沙簡字第183號
原      告  楊遠嘯  
被      告  陳清安  

上列原告因被告過失傷害案件（本院110年度原交簡字第20號）
，提起刑事附帶民事訴訟請求損害賠償（本院110年度原交簡附
民字第5號），經本院刑事庭裁定移送前來，本院於民國111年6
月28日言詞辯論終結，判決如下：
    主      文
被告應給付原告新臺幣227,500元，及自民國110年10月19日起至
清償日止，依照年息5％計算之利息。
原告其餘之訴駁回。
訴訟費用由被告負擔79％，餘由原告負擔。
本判決原告勝訴部分得假執行。但被告如以新臺幣227,500元為
原告預供擔保，得免為假執行。
原告其餘假執行之聲請駁回。
    事實及理由
一、本件被告經合法通知，未於言詞辯論期日到場，核無民事訴
    訟法第386條各款所列情形，爰依原告之聲請，由其一造辯
    論而為判決。
二、原告主張：被告於民國109年12月2日19時20分許，駕駛車牌
    號碼000-0000號自用小客貨車，沿國道1號高速公路由北往
    南方向行駛，行經臺中市神岡區路段之南向167.7公里處時
    ，本應注意汽車在同一車道行駛時，除擬超越前車外，後車
    與前車之間應保持隨時可以煞停之距離，且行車行駛時，駕
    駛人應注意車前狀況，並隨時採取必要之安全措施，而依當
    時天候晴、夜間有照明，鋪設柏油之國道公路、路面乾燥無
    缺陷、道路亦無障礙物、視距良好，並無不能注意之情事，
    其竟疏未注意，自後追撞同向前方由原告駕駛之車牌號碼00
    0-0000號自用小客車（下稱系爭車輛），致原告受有下列損
    害：1.系爭車輛因上開事故，經中華民國汽車鑑價協會鑑定
    ，折價新臺幣（下同）167,500元。2.系爭車輛修復費用3萬
    元。3.交通費用：以每日汽車租賃費用1,000元計算，原告
    受有52日無法使用系爭車輛損害，共52,000元。4.精神慰撫
    金：原告因系爭車禍，受有頭暈、頸部挫傷、下唇開放性傷
    口、右膝挫傷及左足跟挫傷之傷害，且原告於109年12月12
    日之結婚亦受有影響，擬請求精神慰撫金5萬元。為此，爰
    依侵權行為法律關係請求被告給付。並請求法院判決：（一
    ）被告應給付原告299,500元，及自起訴狀繕本送達次日起
    至清償日止，依照年息5％計算之利息。（二）願供擔保，請
    准宣告假執行。（三）訴訟費用由被告負擔。
三、被告未於言詞辯論期日到場，亦未提出書狀作何聲明或陳述
    。
四、得心證之理由：
（一）按刑事訴訟判決所認定之事實，固非當然有拘束民事訴訟
      判決之效力，但民事法院調查刑事訴訟原有之證據，而斟
      酌其結果以判斷事實之真偽，並於判決內記明其得心證之
      理由，即非法所不許（最高法院49年台上字第929號判決
      意旨參照），是本院審理本件民事訴訟事件時，自得調查
      刑事訴訟卷內原有之證據，斟酌其結果以判斷事實之真偽
      ，合先敘明。查本件車禍係因被告於109年12月2日晚上7
      時20分許，駕駛車牌號碼000-0000號自用小客貨車，沿國
      道1號高速公路由北往南方向行駛，行經臺中市神岡區路
      段之南向167.7公里處時，本應注意汽車在同一車道行駛
      時，除擬超越前車外，後車與前車之間應保持隨時可以煞
      停之距離，且行車行駛時，駕駛人應注意車前狀況，並隨
      時採取必要之安全措施，而依當時天候晴、夜間有照明、
      鋪設柏油之國道公路、路面乾燥無缺陷、道路亦無障礙物
      、視距良好，並無不能注意之情事，其竟疏未注意，因未
      保持安全行車距離，自後追撞同向前方由原告駕駛之車牌
      號碼000-0000號自用小客車，致原告受有頭暈、頸部挫傷
      、下唇開放性傷口、右膝挫傷及左足跟挫傷之傷害，被告
      並經本院刑事法庭認定犯過失傷害罪，而判處拘役50日，
      如易科罰金，以1,000元折算1日確定等情，有本院110年
      度原交簡字第20號刑事確定判決在卷可稽，並經本院調取
      該刑事案卷核閱無訛，堪以認定。而被告已於相當時期受
      合法之通知，於言詞辯論期日不到場，亦未提出準備書狀
      為任何爭執，依民事訴訟法第426條之23、第426條第2項
      、第280條第3項、第1項之規定，視為自認，本件經調查
      證據之結果，可信原告之主張屬實。
（二）按因故意或過失，不法侵害他人之權利者，負損害賠償責
      任；汽車、機車或其他非依軌道行駛之動力車輛，在使用
      中加損害於他人者，駕駛人應賠償因此所生之損害。但於
      防止損害之發生，已盡相當之注意者，不在此限；不法侵
      害他人之身體或健康者，對於被害人因此喪失或減少勞動
      能力或增加生活上之需要時，應負損害賠償責任；不法侵
      害他人之身體、健康、名譽、自由、信用、隱私、貞操，
      或不法侵害其他人格法益而情節重大者，被害人雖非財產
      上之損害，亦得請求賠償相當之金額；民法第184條第1項
      前段、第191條之2前段、第193條第1項、第195條第1項前
      段分別定有明文。查被告因過失肇致發生本件車禍並致原
      告受有前開傷害等情，有如前述。則被告就本件車禍之發
      生為有過失，該過失行為與原告所受前開傷害間，具有相
      當因果關係，自係過失不法侵害原告之身體權利，堪以認
      定。依前開規定，原告請求被告賠償其因前開傷害所受損
      害及因本件車禍所發生之損失，自屬有據。茲就原告請求
      被告賠償之各項損害，有無理由，審酌如下：　　　　
  1、系爭車輛為訴外人阮曼惇所有，而訴外人阮曼惇已將本件
     車輛損害賠償債權請求權讓與給原告，此有行車執照、車
     輛損害賠償債權請求權讓與同意書在卷可查。又系爭車輛
     因本件車禍折價16.75萬元，有原告所提出之保固國際企業
     有限公司汽車鑑價報告可稽，原告此部份之請求，為有理
     由。再依據原告所提出之汎德永業汽車股份有限公司汎德
     台北分公司出具之維修預覽單，其維修合計金額為338,090
     元（未含稅），原告請求其中3萬元汽車貼膜重新修護車尾
     部份，應有理由。
　2、原告雖主張其以每日汽車租賃費用1,000元計算，原告受有
     52日無法使用系爭車輛損害，共52,000元云云，然此部份
     原告僅提出以手寫於上開汎德永業汽車股份有限公司汎德
     台北分公司出具之維修預覽單上「修期間2020/12/2入-202
     1/1/22」、「22+30」、「52000」字樣，並未提出其實際
     受有每日1,000元汽車租金損失之證明，則原告此部份之請
     求，因無證據證明，本院即難以認定。
　3、原告於本件車禍所受傷害，核其程度及範圍非輕，精神上
     自受有相當之痛苦，其請求被告賠償其所受非財產上之損
     害即精神慰撫金，應屬有據。而精神慰撫金數額之酌定，
     應斟酌加害行為、兩造之身分、地位、家庭經濟能力，暨
     其所受痛苦之程度等一切情狀。本院審酌兩造之學經歷、
     車禍情節、治療時間，及其等身分、地位與經濟情況，認
     原告請求賠償3萬元為適當。 
　4、綜上以析，原告上述可請求金額合計227,500元（計算式：
     167500＋30000＋30000＝227500）。原告於此範圍內之請求為
     有理由應予准許，超過此部分之請求為無理由，應予駁回
     。　　 
（三）給付無確定期限者，債務人於債權人得請求給付時，經其
      催告而未為給付，自受催告時起，負遲延責任。其經債權
      人起訴而送達訴狀，或依督促程式送達支付命令，或為其
      他相類之行為者，與催告有同一之效力，民法第229條第2
      項定有明文。又遲延之債務，以支付金錢為標的者，債權
      人得請求依法定利率計算之遲延利息。但約定利率較高者
      ，仍從其約定利率；應付利息之債務，其利率未經約定，
      亦無法律可據者，週年利率為5％，民法第233條第1項及第
      203條亦有明文。本件原告對被告之前揭損害賠償債權，
      既經原告起訴而送達訴狀，被告迄未給付，當應負遲延責
      任。是原告請求被告給付自起訴狀繕本送達被告次日，即
      均自110年10月19日起，至清償日止，依照週年利率5％計
      算之法定遲延利息，核屬有據，應予准許。
五、原告勝訴部分，依民事訴訟法第389條第1項第3款規定，應
    由法院主動宣告原告於本判決確定前，即可依本判決命給付
    內容對被告財產聲請強制執行，並且依據同法第392條第2項
    規定，由法院主動宣告被告如果預先提供擔保之後，就可免
    為假執行。至於原告請求不被允許部分的假執行聲請沒有理
    由，應予駁回。
六、訴訟費用負擔之依據：民事訴訟法第79條。
中　　華　　民　　國　　111 　年　　7 　　月　　12　　日
                        臺灣臺中地方法院沙鹿簡易庭
                            法  官  劉國賓
以上為正本，係照原本作成。
如不服本判決，應於判決送達後20日內向本院提出上訴狀並表明
上訴理由（須附繕本）；如委任律師提起上訴者，應一併繳納上
訴審裁判費。
中　　華　　民　　國　　111 　年　　7 　　月　　12　　日
                            書記官  許宏谷